臺灣新北地方法院刑事判決　　　　　 110年度審易字第1391號
公　訴　人　臺灣新北地方檢察署檢察官
被　　　告　張植翔




上列被告因毀損案件，經檢察官提起公訴（110 年度偵字第2624
6 號），被告於準備程序中就被訴事實為有罪之陳述，經本院裁
定改以簡式審判程序審理，判決如下：
    主  文
張植翔犯毀損他人物品罪，處拘役伍拾日，如易科罰金，以新臺
幣壹仟元折算壹日。緩刑貳年，緩刑期間付保護管束，並應於本
判決確定後陸個月內，參加法治教育參場次。
    事實及理由
一、張植翔於民國110 年1 月3 日4 時19分許，駕駛車牌號碼00
    00─G2號自用小客貨車（下稱A 車），行經新北市蘆洲區光
    華路87巷口時，與李承祐駕駛之車牌號碼0000─F5號自用小
    客車（下稱B 車）發生行車糾紛，張植翔為追逐駕駛B 車離
    去之李承祐，得預見在僅容1 輛汽車通過，且路旁停滿整排
    機車之上開巷子內，追撞他人車輛，可能造成路旁機車毀損
    之結果，仍不違背其本意，自後追逐並撞擊B 車（李承祐未
    據提起毀損告訴），致停放在上開巷子內如附表所示之車主
    所有如附表所示之普通重型機車，受有如附表所示之毀損情
    形（附表編號3 部分業經撤回告訴，詳後述）。
二、證據：
  ㈠被告張植翔於本院準備程序及審理時之自白。
  ㈡另案被告謝家愷、黃煌峻、陳聖錡於警詢中之陳述。
  ㈢證人李承祐於警詢中之陳述。
  ㈣告訴人王翊宸、洪夢荷、劉彥伶、李家豪、何恭齊於警詢中
    之指訴。
  ㈤現場監視器影像、翻拍照片、臺灣新北地方檢察署檢察官勘
    驗筆錄。
  ㈥附表所示車主即告訴人等提出之修車估價單、發票等文書。
三、論罪科刑：
  ㈠核被告所為，係犯刑法第354 條之毀損他人物品罪。又被告
    以一毀損行為同時侵害告訴人王翊宸、洪夢荷、劉彥伶、李
    家豪、何恭齊之財產法益，為同種想像競合，應依刑法第55
    條之規定，從一重之毀損他人物品罪處斷。
  ㈡爰審酌被告因與李承祐發生行車糾紛，竟不思理性溝通解決
    問題，貿然追逐並追撞B 車，致停放在路旁車輛毀損，造成
    告訴人王翊宸、洪夢荷、劉彥伶、李家豪、何恭齊之財產受
    損，所為殊非可取，惟念被告犯後坦承犯行，態度尚佳，且
    與告訴人李家豪、黃柏瑞成立調解，此有本院調解筆錄在卷
    可稽，衡被告個人戶籍資料查詢結果註記高職畢業之教育程
    度、於警詢中自陳小康之家庭經濟狀況、前無犯罪紀錄之素
    行、犯罪之動機、目的、手段、告訴人王翊宸、洪夢荷、劉
    彥伶、何恭齊未到院進行調解等一切情狀，量處如主文所示
    之刑，並諭知易科罰金之折算標準。
  ㈢被告前未曾因故意犯罪而受有期徒刑以上刑之宣告，有臺灣
    高等法院被告前案紀錄表在卷可考，其因一時失慮致罹刑典
    ，且已坦承犯錯，並與告訴人李家豪、黃柏瑞成立調解等情
    ，業如前述，足見被告犯後已有悔意，並盡力彌補所生損害
    ，信經此偵審程序及科刑教訓後，應知所警惕，當無再犯之
    虞，是本院認前開所宣告之刑，以暫不執行為適當，爰依刑
    法第74條第1 項第1 款規定，併予諭知緩刑2 年，以啟自新
    。惟為避免被告因獲得緩刑宣告而心存僥倖，使其日後行為
    更為謹慎，並建立正確法治觀念，另依刑法第74條第2 項第
    8 款規定，命被告應於本判決確定之日起6 個月內，接受3
    場次之法治教育，並依刑法第93條第1 項第2 款規定，諭知
    於緩刑期間付保護管束。嗣被告如有違反上開負擔，且情節
    重大者，檢察官得依刑法第75條之1 第1 項第4 款之規定，
    聲請法院撤銷其緩刑之宣告，併此敘明。
四、不另為不受理諭知：
    公訴意旨另略以：被告張植翔上開所為，致附表編號3 之普
    通重型機車毀損，亦涉犯刑法第354 條毀損他人物品罪嫌等
    語。惟按告訴乃論之罪，告訴人於第一審辯論終結前得撤回
    其告訴；又告訴乃論之罪，其告訴經撤回者，應諭知不受理
    之判決，刑事訴訟法第238 條第1 項、第303 條第3 款分別
    定有明文。經查，本件告訴人黃柏瑞告訴被告毀損部分，起
    訴書認被告係觸犯刑法第354 條之毀損罪，依同法第357 條
    之規定，須告訴乃論。茲據告訴人黃柏瑞具狀撤回告訴，此
    有刑事撤回告訴狀附卷可按，依前開說明，本應為不受理之
    判決，惟公訴意旨認此部分與前揭論罪科刑部分有想像競合
    之裁判上一罪關係，爰不另為不受理之諭知。
據上論斷，應依刑事訴訟法第273 條之1 第1 項、第299 條第1
項前段，判決如主文。
本案經檢察官周容偵查起訴，由檢察官宋有容到庭執行職務。
中    華    民    國   110    年    10    月    18    日
                  刑事第二十三庭  法  官  龔書安
上列正本證明與原本無異。
如不服本判決，應於判決送達後20日內敘明上訴理由，向本院提
出上訴狀（應附繕本），上訴於臺灣高等法院。其未敘述上訴理
由者，應於上訴期間屆滿後20日內向本院補提理由書「切勿逕送
上級法院」。
                                  書記官  石秉弘
中    華    民    國   110    年    10    月    19    日
附錄論罪科刑法條
中華民國刑法第354條
毀棄、損壞前二條以外之他人之物或致令不堪用，足以生損害於
公眾或他人者，處2 年以下有期徒刑、拘役或1 萬5 千元以下罰
金。
附表
┌──┬──────┬───┬────────────┐
│編號│普通重型機車│車主即│受損情形                │
│    │之車牌號碼  │告訴人│                        │
├──┼──────┼───┼────────────┤
│1   │MHM-9926    │王翊宸│後擋泥板破裂、車牌掉落  │
├──┼──────┼───┼────────────┤
│2   │MKA-3871    │洪夢荷│右後照鏡斷裂、右側車身刮│
│    │            │      │傷                      │
├──┼──────┼───┼────────────┤
│3   │MUW-1209    │黃柏瑞│前車殼及車身多處擦傷、排│
│    │            │      │氣管防燙蓋、剎車桿及碟煞│
│    │            │      │損壞                    │
├──┼──────┼───┼────────────┤
│4   │NDB-6096    │劉彥伶│機車兩側車殼刮傷破損、車│
│    │            │      │牌凹陷                  │
├──┼──────┼───┼────────────┤
│5   │MPK-0032    │李家豪│車頭、右剎車把手、右側車│
│    │            │      │身擦傷                  │
├──┼──────┼───┼────────────┤
│6   │737-GFR     │何恭齊│左後方向燈斷裂、左側車殼│
│    │            │      │破裂、擋泥板裂開        │
└──┴──────┴───┴────────────┘